Décrets de naturalisation de l’année 1898
Archives nationales
Décrets de naturalisation de l’année 1898
9 janvier 1898 - 31 décembre 1898
BB/34/414
Archives nationales de France
Librement communicable en application de l'article L213-2 du code du patrimoine.
Versement
naturalisation; nationalité française
- Décret de naturalisations tunisiennes du 9 janvier 1898., BB/34/414; document 1
  Tunisie; naturalisation
- Décret d'autorisation de naturalisation à l'étranger du 9 janvier 1898., BB/34/414; document 2
- Décret de réintégrations d'Alsaciens-Lorrains du 9 janvier 1898., BB/34/414; document 3
  Alsacien-Lorrain
- Décret d'admissions à domicile du 9 janvier 1898., BB/34/414; document 4
- Décret de réintégrations de femmes d'étrangers du 9 janvier 1898., BB/34/414; document 5
  femme d'étranger
- Décret de naturalisations du 9 janvier 1898., BB/34/414; document 6
  naturalisation
- Décret de naturalisations algériennes du 9 janvier 1898., BB/34/414; document 7
  Algérie; naturalisation
- Décret de révocation d'admission à domicile du 15 janvier 1898., BB/34/414; document 8
- Décret de naturalisations tunisiennes du 15 janvier 1898., BB/34/414; document 9
- Décret de réintégrations de femmes d'étrangers du 15 janvier 1898., BB/34/414; document 10
- Décret d'admissions à domicile du 15 janvier 1898., BB/34/414; document 11
- Décret de naturalisations algériennes du 15 janvier 1898., BB/34/414; document 12
- Décret de réintégrations d'Alsaciens-Lorrains du 15 janvier 1898., BB/34/414; document 13
- Décret de naturalisations du 15 janvier 1898., BB/34/414; document 14
- Décret de naturalisations algériennes du 23 janvier 1898., BB/34/414; document 15
- Décret de réintégrations d'Alsaciens-Lorrains du 23 janvier 1898., BB/34/414; document 16
- Décret de naturalisations du 23 janvier 1898., BB/34/414; document 17
- Décret de réintégrations de femmes d'étrangers du 23 janvier 1898., BB/34/414; document 18
- Décret d'admissions à domicile du 23 janvier 1898., BB/34/414; document 19
- Décret de rejet de naturalisation par déclaration du 23 janvier 1898., BB/34/414; document 20
- Décret de naturalisations algériennes du 29 janvier 1898., BB/34/414; document 21
- Décret de naturalisations tahitiennes, tonkinoises et tunisiennes, du 29 janvier 1898., BB/34/414; document 22
- Décret de réintégrations d'Alsaciens-Lorrains du 29 janvier 1898., BB/34/414; document 23
- Décret d'admissions à domicile du 29 janvier 1898., BB/34/414; document 24
- Décret de réintégrations de femmes d'étrangers du 29 janvier 1898., BB/34/414; document 25
- Décret de naturalisations du 29 janvier 1898., BB/34/414; document 26
- Décret d'autorisation de naturalisation à l'étranger du 5 février 1898., BB/34/414; document 27
- Décret de naturalisations du 5 février 1898., BB/34/414; document 28
- Décret de réintégrations de femmes d'étrangers du 5 février 1898., BB/34/414; document 29
- Décret d'admissions à domicile du 5 février 1898., BB/34/414; document 30
- Décret de naturalisations algériennes du 5 février 1898., BB/34/414; document 31
- Décret de réintégrations d'Alsaciens-Lorrains du 5 février 1898., BB/34/414; document 32
- Décret de naturalisations algériennes du 12 février 1898., BB/34/414; document 33
- Décret de réintégrations d'Alsaciens-Lorrains du 12 février 1898., BB/34/414; document 34
- Décret d'admissions à domicile du 12 février 1898., BB/34/414; document 35
- Décret de réintégrations de femmes d'étrangers du 12 février 1898., BB/34/414; document 36
- Décret de naturalisations du 12 février 1898., BB/34/414; document 37
- Décret d'autorisation de servir à l'étranger du 19 février 1898., BB/34/414; document 38
  autorisation de servir à l'étranger
- Décret d'admissions à domicile du 19 février 1898., BB/34/414; document 39
- Décret de réintégrations d'Alsaciens-Lorrains du 19 février 1898., BB/34/414; document 40
- Décret de réintégrations de femmes d'étrangers du 19 février 1898., BB/34/414; document 41
- Décret de naturalisations algériennes du 19 février 1898., BB/34/414; document 42
- Décret de naturalisations du 19 février 1898., BB/34/414; document 43
- Décret de rejet de naturalisations du 26 février 1898., BB/34/414; document 44
- Décret de naturalisations algériennes du 26 février 1898., BB/34/414; document 45
  - Pérez, Antonio José Ramon, 1456 X 98 (numéro du dossier à consulter en sous-série BB/11)
    Né(e) le 24 septembre 1843 (Aspe, Espagne)
- Décret d'autorisation de naturalisation à l'étranger du 26 février 1898., BB/34/414; document 46
- Décret d'admissions à domicile du 26 février 1898., BB/34/414; document 47
- Décret de réintégrations d'Alsaciens-Lorrains du 26 février 1898., BB/34/414; document 48
- Décret de réintégrations de femmes d'étrangers du 26 février 1898., BB/34/414; document 49
- Décret de naturalisations du 26 février 1898., BB/34/414; document 50
- Arrêté de rejet d'admissions à domicile et de réintégrations dans la qualité de français, du 28 février 1898 (concerne aussi des dispenses pour mariages et un changement de nom)., BB/34/414; document 51
- Décret d'autorisation de servir à l'étranger du 5 mars 1898., BB/34/414; document 52
- Décret de naturalisations algériennes du 5 mars 1898., BB/34/414; document 53
  - Tornato, Clemente, 1451 X 98 (numéro du dossier à consulter en sous-série BB/11)
    Né(e) le 29 novembre 1836 (Naples, Italie)
    Lieu de résidence: Mers-el-Kebir
    Profession: pêcheur
    Épouse
    Scotto di Vettimo, Maria Salvatora
    Née le 24 décembre 1845 (Procida, Italie)
    Enfants
    Angela; Carmela né(e)(s) le 5 décembre 1888; 5 avril 1880
- Décret d'admissions à domicile du 5 mars 1898., BB/34/414; document 54
- Décret de réintégrations d'Alsaciens-Lorrains du 5 mars 1898., BB/34/414; document 55
- Décret de réintégrations de femmes d'étrangers du 5 mars 1898., BB/34/414; document 56
- Décret de naturalisations du 5 mars 1898., BB/34/414; document 57
- Décret de naturalisations cochinchinoise, malgaches et tunisiennes, du 12 mars 1898., BB/34/414; document 58
- Décret de naturalisations du 12 mars 1898., BB/34/414; document 59
- Décret de naturalisations algériennes du 12 mars 1898., BB/34/414; document 60
- Décret de réintégrations de femmes d'étrangers du 12 mars 1898., BB/34/414; document 61
- Décret de réintégrations d'Alsaciens-Lorrains du 12 mars 1898., BB/34/414; document 62
- Décret d'admissions à domicile du 12 mars 1898., BB/34/414; document 63
- Décret de naturalisations du 19 mars 1898., BB/34/414; document 64
- Décret de naturalisations algériennes du 19 mars 1898., BB/34/414; document 65
- Décret d'admissions à domicile du 19 mars 1898., BB/34/414; document 66
- Décret de réintégrations d'Alsaciens-Lorrains du 19 mars 1898., BB/34/414; document 67
- Décret de réintégrations de femmes d'étrangers du 19 mars 1898., BB/34/414; document 68
- Décret de naturalisations algériennes du 26 mars 1898., BB/34/414; document 69
- Décret d'admissions à domicile du 26 mars 1898., BB/34/414; document 70
- Décret de réintégrations d'Alsaciens-Lorrains du 26 mars 1898., BB/34/414; document 71
- Décret de réintégrations de femmes d'étrangers du 26 mars 1898., BB/34/414; document 72
- Décret de naturalisations du 26 mars 1898., BB/34/414; document 73
- Décret d'admissions à domicile du 4 avril 1898., BB/34/414; document 74
- Décret de réintégrations d'Alsaciens-Lorrains du 4 avril 1898., BB/34/414; document 75
- Décret de réintégrations de femmes d'étrangers du 4 avril 1898., BB/34/414; document 76
- Décret de naturalisations algériennes du 4 avril 1898., BB/34/414; document 77
- Décret de naturalisations du 4 avril 1898., BB/34/414; document 78
- décret de rejet de naturalisations du 4 avril 1898., BB/34/414; document 79
- Décret de rejet de naturalisation par déclaration du 4 avril 1898., BB/34/414; document 80
- Décret d'admissions à domicile du 9 avril 1898., BB/34/414; document 81
- Décret de naturalisations algériennes du 9 avril 1898., BB/34/414; document 82
- Décret de réintégrations de femmes d'étrangers du 9 avril 1898., BB/34/414; document 83
- Décret de réintégrations d'Alsaciens-Lorrains du 9 avril 1898., BB/34/414; document 84
- Décret de naturalisations du 9 avril 1898., BB/34/414; document 85
- Décret de rejet de naturalisation par déclaration du 17 avril 1898., BB/34/414; document 86
  enfant d'étranger
- Décret de naturalisations algériennes du 19 avril 1898., BB/34/414; document 87
- Décret de naturalisations du 19 avril 1898., BB/34/414; document 88
- Décret d'admissions à domicile du 19 avril 1898., BB/34/414; document 89
- Décret de réintégrations de femmes d'étrangers du 19 avril 1898., BB/34/414; document 90
- Décret de naturalisations du 23 avril 1898., BB/34/414; document 91
- Décret de naturalisations algériennes du 23 avril 1898., BB/34/414; document 92
- Décret d'admissions à domicile du 23 avril 1898., BB/34/414; document 93
- Décret de réintégrations de femmes d'étrangers du 23 avril 1898., BB/34/414; document 94
- Décret de réintégrations d'Alsaciens-Lorrains du 23 avril 1898., BB/34/414; document 95
- Décret de naturalisations du 30 avril 1898., BB/34/414; document 96
- Décret d'autorisation de naturalisation à l'étranger du 30 avril 1898., BB/34/414; document 97
- Décret d'admissions à domicile du 30 avril 1898., BB/34/414; document 98
- Décret de réintégrations de femmes d'étrangers du 30 avril 1898., BB/34/414; document 99
- Décret de réintégrations d'Alsaciens-Lorrains du 30 avril 1898., BB/34/414; document 100
- Décret de rejet de naturalisation par déclaration du 30 avril 1898., BB/34/414; document 101
- Arrêté de rejet d'admissions à domicile, rejet de réintégrations dans la qualité de français, du 3 mai 1898 (concerne aussi des rejets de dispenses pour mariages et de changements de noms)., BB/34/414; document 102
- Décret de révocation d'admission à domicile du 7 mai 1898., BB/34/414; document 103
- Décret de naturalisations algériennes du 7 mai 1898., BB/34/414; document 104
- Décret de réintégrations d'Alsaciens-Lorrains du 7 mai 1898., BB/34/414; document 105
- Décret d'admissions à domicile du 7 mai 1898., BB/34/414; document 106
- Décret de réintégrations de femmes d'étrangers du 7 mai 1898., BB/34/414; document 107
- Décret d'autorisation de naturalisation à l'étranger du 7 mai 1898., BB/34/414; document 108
- Décret de naturalisations du 7 mai 1898., BB/34/414; document 109
- Décret de rejet de naturalisations du 7 mai 1898., BB/34/414; document 110
- Décret de naturalisation tunisienne du 14 mai 1898., BB/34/414; document 111
- Décret de réintégrations de femmes d'étrangers du 14 mai 1898., BB/34/414; document 112
- Décret de réintégrations d'Alsaciens-Lorrains du 14 mai 1898., BB/34/414; document 113
- Décret d'admissions à domicile du 14 mai 1898., BB/34/414; document 114
- Décret de naturalisations du 14 mai 1898., BB/34/414; document 115
- Décret d'autorisation de naturalisation à l'étranger du 14 mai 1898., BB/34/414; document 116
- Décret de naturalisations algériennes du 14 mai 1898., BB/34/414; document 117
- Décret de naturalisations tunisiennes du 21 mai 1898., BB/34/414; document 118
- Décret d'admissions à domicile du 21 mai 1898., BB/34/414; document 119
- Décret de naturalisations algériennes du 21 mai 1898., BB/34/414; document 120
- Décret de réintégrations de femmes d'étrangers du 21 mai 1898., BB/34/414; document 121
- Décret de réintégrations d'Alsaciens-Lorrains du 21 mai 1898., BB/34/414; document 122
- Décret de naturalisations du 21 mai 1898., BB/34/414; document 123
- Décret de naturalisations du 31 mai 1898., BB/34/414; document 124
- Décret d'autorisation de naturalisation à l'étranger du 31 mai 1898., BB/34/414; document 125
- Décret de naturalisations algériennes du 31 mai 1898., BB/34/414; document 126
- Décret de réintégrations d'Alsaciens-Lorrains du 31 mai 1898., BB/34/414; document 127
- Décret d'admissions à domicile du 31 mai 1898., BB/34/414; document 128
- Décret de réintégrations de femmes d'étrangers du 31 mai 1898., BB/34/414; document 129
- Arrêté de rejet de réintégration, rejet d'admissions à domicile, rejet d'autorisations de servir à l'étranger, du 1er juin 1898 (concerne aussi des rejets de dispenses pour mariages et de changements de noms )., 1 juin 1898; BB/34/414; document 130
- Décret de naturalisations tunisiennes du 4 juin 1898., BB/34/414; document 131
- Décret de réintégrations d'Alsaciens-Lorrains du 4 juin 1898., BB/34/414; document 132
- Décret de réintégrations de femmes d'étrangers du 4 juin 1898., BB/34/414; document 133
- Décret d'admissions à domicile du 4 juin 1898., BB/34/414; document 134
- Décret de naturalisations algériennes du 4 juin 1898., BB/34/414; document 135
- Décret de naturalisations du 4 juin 1898., BB/34/414; document 136
- Décret de rejet de naturalisations du 12 juin 1898., BB/34/414; document 137
- Décret d'admissions à domicile du 12 juin 1898., BB/34/414; document 138
- Décret de réintégrations d'Alsaciens-Lorrains du 12 juin 1898., BB/34/414; document 139
- Décret d'autorisation de servir à l'étranger du 12 juin 1898., BB/34/414; document 140
- Décret de réintégrations de femmes d'étrangers du 12 juin 1898., BB/34/414; document 141
- Décret de naturalisations du 12 juin 1898., BB/34/414; document 142
- Décret de naturalisations tonkinoise et sénégalaise du 18 juin 1898., BB/34/414; document 143
- Décret de naturalisations du 18 juin 1898., BB/34/414; document 144
- Décret de réintégrations d'Alsaciens-Lorrains du 18 juin 1898., BB/34/414; document 145
- Décret de réintégrations de femmes d'étrangers du 18 juin 1898., BB/34/414; document 146
- Décret de naturalisations algériennes du 18 juin 1898., BB/34/414; document 147
- Décret d'admissions à domicile du 18 juin 1898., BB/34/414; document 148
- Décret de rejet de naturalisations du 18 juin 1898., BB/34/414; document 149
- Décret de naturalisation cambodgienne du 25 juin 1898., BB/34/414; document 150
- Décret de naturalisations du 25 juin 1898., BB/34/414; document 151
- Décret de réintégrations d'Alsaciens-Lorrains du 25 juin 1898., BB/34/414; document 152
- Décret de naturalisations algériennes du 25 juin 1898., BB/34/414; document 153
- Décret de réintégrations de femmes d'étrangers du 25 juin 1898., BB/34/414; document 154
- Décret d'admissions à domicile du 25 juin 1898., BB/34/414; document 155
- Décret d'autorisation de naturalisation à l'étranger du 25 juin 1898., BB/34/414; document 156
- Décret de naturalisations du 2 juillet 1898., BB/34/414; document 157
- Décret de réintégrations de femmes d'étrangers du 2 juillet 1898., BB/34/414; document 158
- Décret de réintégrations de femmes d'étrangers du 2 juillet 1898., BB/34/414; document 159
- Décret de réintégrations d'Alsaciens-Lorrains du 2 juillet 1898., BB/34/414; document 160
- Décret d'admissions à domicile du 2 juillet 1898., BB/34/414; document 161
- Décret de naturalisations algériennes du 2 juillet 1898., BB/34/414; document 162
- Décret d'admissions à domicile du 9 juillet 1898., BB/34/414; document 163
- Décret de naturalisations du 9 juillet 1898., BB/34/414; document 164
- Décret de réintégrations d'Alsaciens-Lorrains du 9 juillet 1898., BB/34/414; document 165
- Décret de réintégrations de femmes d'étrangers du 9 juillet 1898., BB/34/414; document 166
- Décret de naturalisations algériennes du 9 juillet 1898., BB/34/414; document 167
- Décret de naturalisations du 18 juillet 1898., BB/34/414; document 168
- Décret de naturalisations algériennes du 18 juillet 1898., BB/34/414; document 169
- Décret de réintégrations de femmes d'étrangers du 18 juillet 1898., BB/34/414; document 170
- Décret de réintégrations de femmes d'étrangers du 18 juillet 1898., BB/34/414; document 171
- Décret d'admissions à domicile du 18 juillet 1898., BB/34/414; document 172
- Décret de réintégrations d'Alsaciens-Lorrains du 18 juillet 1898., BB/34/414; document 173
- Décret de réintégrations d'Alsaciens-Lorrains du 23 juillet 1898., BB/34/414; document 174
- Décret de réintégrations de femmes d'étrangers du 23 juillet 1898., BB/34/414; document 175
- Décret d'admissions à domicile du 23 juillet 1898., BB/34/414; document 176
- Décret de naturalisations algériennes du 23 juillet 1898., BB/34/414; document 177
- Décret de naturalisations du 23 juillet 1898., BB/34/414; document 178
- Décret de naturalisations algériennes du 31 juillet 1898., BB/34/414; document 179
- Décret de réintégrations d'Alsaciens-Lorrains du 31 juillet 1898., BB/34/414; document 180
- Décret d'admissions à domicile du 31 juillet 1898., BB/34/414; document 181
- Décret de réintégrations de femmes d'étrangers du 31 juillet 1898., BB/34/414; document 182
- Décret de réintégrations de femmes d'étrangers du 31 juillet 1898., BB/34/414; document 183
- Décret de naturalisations du 31 juillet 1898., BB/34/414; document 184
- Décret de rejet de naturalisation par déclaration, du 31 juillet 1898., BB/34/414; document 185
- Décret de révocation de naturalisation du 31 juillet 1898., BB/34/414; document 186
- Arrêté de rejet d'admissions à domicile, rejet d'autorisations de servir à l'étranger, rejet de réintégrations, du 6 août 1898 (concerne aussi des dispenses pour mariages et des changements de noms)., BB/34/414; document 187
- Décret de réintégrations d'Alsaciens-Lorrains du 8 août 1898., BB/34/414; document 188
- Décret de réintégrations de femmes d'étrangers du 8 août 1898., BB/34/414; document 189
- Décret de naturalisations du 8 août 1898., BB/34/414; document 190
- Décret de naturalisations algériennes du 8 août 1898., BB/34/414; document 191
- Décret d'autorisation de naturalisation à l'étranger du 8 août 1898., BB/34/414; document 192
- Décret d'admissions à domicile du 8 août 1898., BB/34/414; document 193
- Décret de rejet de naturalisations en France et en Algérie, du 8 août 1898., BB/34/414; document 194
- Décret de naturalisations algériennes du 13 août 1898., BB/34/414; document 195
- Décret de réintégrations d'Alsaciens-Lorrains du 13 août 1898., BB/34/414; document 196
- Décret d'admissions à domicile du 13 août 1898., BB/34/414; document 197
- Décret de réintégrations de femmes d'étrangers du 13 août 1898., BB/34/414; document 198
- Décret de naturalisations du 13 août 1898., BB/34/414; document 199
- Décret de naturalisations tunisiennes du 21 août 1898., BB/34/414; document 200
- Décret de réintégrations d'Alsaciens-Lorrains du 21 août 1898., BB/34/414; document 201
- Décret d'admissions à domicile du 21 août 1898., BB/34/414; document 202
- Décret de réintégrations de femmes d'étrangers du 21 août 1898., BB/34/414; document 203
- Décret de naturalisations algériennes du 21 août 1898., BB/34/414; document 204
- Décret de naturalisations du 21 août 1898., BB/34/414; document 205
- Décret de naturalisations algériennes du 29 août 1898., BB/34/414; document 206
- Décret de réintégrations d'Alsaciens-Lorrains du 29 août 1898., BB/34/414; document 207
- Décret d'admissions à domicile du 29 août 1898., BB/34/414; document 208
- Décret de réintégrations de femmes d'étrangers du 29 août 1898., BB/34/414; document 209
- Décret de naturalisations du 29 août 1898., BB/34/414; document 210
- Décret de réintégrations de femmes d'étrangers du 4 septembre 1898., BB/34/414; document 211
- Décret de réintégrations d'Alsaciens-Lorrains du 4 septembre 1898., BB/34/414; document 212
- Décret de naturalisations algériennes du 4 septembre 1898., BB/34/414; document 213
- Décret d'admission à domicile du 4 septembre 1898., BB/34/414; document 214
- Décret de naturalisations du 4 septembre 1898., BB/34/414; document 215
- Décret de changements de nom du 4 septembre 1898., BB/34/414; document 216
  changement de nom
- Décret de naturalisation malgache du 11 septembre 1898., BB/34/414; document 217
- Décret de réintégrations d'Alsaciens-Lorrains du 11 septembre 1898., BB/34/414; document 218
- Décret de naturalisations algériennes du 11 septembre 1898., BB/34/414; document 219
  - Cardenti, Jean Jean Baptiste, 6794 X 96 (numéro du dossier à consulter en sous-série BB/11)
    Né(e) le 6 septembre 1867 (Porto-Longone, Italie)
- Décret d'admissions à domicile du 11 septembre 1898., BB/34/414; document 220
- Décret de réintégrations de femmes d'étrangers du 11 septembre 1898., BB/34/414; document 221
- Décret de naturalisations du 11 septembre 1898., BB/34/414; document 222
- Décret de naturalisation cochinchinoise du 17 septembre 1898., BB/34/414; document 223
- Décret d'admissions à domicile du 17 septembre 1898., BB/34/414; document 224
- Décret de réintégrations d'Alsaciens-Lorrains du 17 septembre 1898., BB/34/414; document 225
- Décret de réintégrations de femmes d'étrangers du 17 septembre 1898., BB/34/414; document 226
- Décret de naturalisations algériennes du 17 septembre 1898., BB/34/414; document 227
- Décret de naturalisations du 17 septembre 1898., BB/34/414; document 228
- Décret de naturalisations du 23 septembre 1898., BB/34/414; document 229
- Décret de réintégrations d'Alsaciens-Lorrains du 23 septembre 1898., BB/34/414; document 230
- Décret d'autorisations de naturalisation à l'étranger du 23 septembre 1898., BB/34/414; document 231
- Décret d'admissions à domicile du 23 septembre 1898., BB/34/414; document 232
- Décret de naturalisations algériennes du 23 septembre 1898., BB/34/414; document 233
- Décret de réintégrations de femmes d'étrangers du 23 septembre 1898., BB/34/414; document 234
- Décret de naturalisations tunisiennes du 1er octobre 1898., 1 octobre 1898; BB/34/414; document 235
- Décret de rejet de naturalisations en France, en Algérie et aux colonies, du 1er octobre 1898., 1 octobre 1898; BB/34/414; document 236
- Décret de naturalisations algériennes du 1er octobre 1898., 1 octobre 1898; BB/34/414; document 237
- Décret de réintégrations d'Alsaciens-Lorrains du 1er octobre 1898., 1 octobre 1898; BB/34/414; document 238
- Décret d'admissions à domicile du 1er octobre 1898., 1 octobre 1898; BB/34/414; document 239
- Décret de réintégrations de femmes d'étrangers du 1er octobre 1898., 1 octobre 1898; BB/34/414; document 240
- Décret de naturalisations du 1er octobre 1898., 1 octobre 1898; BB/34/414; document 241
- Décret de naturalisations du 13 octobre 1898., BB/34/414; document 242
- Décret de naturalisations guinéenne et tunisiennes du 13 octobre 1898., BB/34/414; document 243
- Décret d'admissions à domicile du 13 octobre 1898., BB/34/414; document 244
- Décret de réintégrations d'Alsaciens-Lorrains du 13 octobre 1898., BB/34/414; document 245
- Décret de réintégrations de femmes d'étrangers du 13 octobre 1898., BB/34/414; document 246
- Décret de naturalisations algériennes du 13 octobre 1898., BB/34/414; document 247
- Décret de naturalisations tunisienne, tonkinoises et annamite, du 16 octobre 1898., BB/34/414; document 248
- Décret de naturalisations algériennes du 16 octobre 1898., BB/34/414; document 249
- Décret d'admissions à domicile du 16 octobre 1898., BB/34/414; document 250
- Décret de réintégrations d'Alsaciens-Lorrains du 16 octobre 1898., BB/34/414; document 251
- Décret de réintégrations de femmes d'étrangers du 16 octobre 1898., BB/34/414; document 252
- Décret de naturalisations du 16 octobre 1898., BB/34/414; document 253
- Décret de naturalisations du 22 octobre 1898., BB/34/414; document 254
- Décret de naturalisations algériennes du 22 octobre 1898., BB/34/414; document 255
- Décret de réintégrations d'Alsaciens-Lorrains du 22 octobre 1898., BB/34/414; document 256
- Décret d'admissions à domicile du 22 octobre 1898., BB/34/414; document 257
- Décret de naturalisations cochinchinoises, annamite, malgaches et tunisiennes, du 22 octobre 1898., BB/34/414; document 258
- Décret de réintégrations de femmes d'étrangers du 22 octobre 1898., BB/34/414; document 259
- Décret de naturalisations algériennes du 29 octobre 1898., BB/34/414; document 260
- Décret de rejet de naturalisations en France, en Algérie, en Tunisie et aux colonies, du 29 octobre 1898., BB/34/414; document 261
- Décret de naturalisation tonkinoise du 29 octobre 1898., BB/34/414; document 262